【裁判字號】    97,訴,3425
【裁判日期】    970922
【裁判案由】    毒品危害防制條例
【裁判全文】
臺灣板橋地方法院刑事判決              97年度訴字第3425號
公  訴  人  臺灣板橋地方法院檢察署檢察官
被      告  甲○○
上列被告因違反毒品危害防制條例案件，經檢察官提起公訴（97
年度毒偵字第5934號），因被告於準備程序中就被訴事實為有罪
之陳述，經本院合議庭裁定由受命法官獨任進行簡式審判程序，
並判決如下：
    主  文
甲○○施用第一級毒品，累犯，處有期徒刑玖月。
    事  實
一、甲○○前於民國96年間因竊盜案件，分別經本院以96年度易
    字第64號、96年度簡字第1438號判處有期徒刑7 月、6 月，
    並依法減為有期徒刑3 月又15日、3 月確定，2 罪應執行有
    期徒刑6 月確定，於97年1 月13日縮刑期滿執行完畢。又其
    前因施用毒品案件，經臺灣高雄地方法院以87年度毒聲字第
    3296號裁定送觀察勒戒，認無繼續施用毒品傾向，於88年8
    月26日執行完畢釋放出所，並由臺灣高雄地方法院檢察署檢
    察官以88年度偵緝字第1149號不起訴處分；又因施用毒品案
    件，經臺灣高雄地方法院以91年度毒聲字第5656號裁定送觀
    察、勒戒，因認無繼續施用毒品之傾向，於91年10月21日執
    行完畢釋放出所，並由臺灣高雄地方法院檢察署檢察官以91
    年度毒偵字第5015號為不起訴處分確定；又於95年11月間施
    用毒品，經本院以96年度訴字第1327號判處有期徒刑10月，
    減為有期徒刑5 月，並經臺灣高等法院以97年度上訴字第33
    6 號判決駁回上訴確定；再因施用毒品案件，經本院以96年
    度訴字第3278號判處有期徒刑9 月，並經臺灣高等法以96年
    度上訴字第4958號判決駁回上訴確定。詎仍不知悔改，於觀
    察、勒戒執行完畢釋放後5 年內，再犯上開施用毒品案件後
    ，基於施用第一級毒品海洛因之犯意，於97年6 月6 日上午
    7 時許，在臺北縣新莊市○○街66巷18之3 號之住處內，以
    針筒注射稀釋後之海洛因之方式，施用海洛因1 次。嗣因另
    案通緝，於同年月7 日下午1 時5 分許，在臺北縣新莊市○
    ○街156 巷14弄附近為警查獲，經採其尿液送驗後呈嗎啡陽
    性反應，始查悉上情。
二、案經臺北縣政府警察局新莊分局報告臺灣板橋地方法院檢察
    署檢察官偵查起訴。
    理  由
一、上揭施用第一級毒品海洛因之事實，業據被告甲○○於本院
    審理時坦承不諱，而被告為警查獲時採集之尿液，經送驗結
    果呈嗎啡陽性反應，此有臺灣檢驗科技股份有限公司CH/200
    8/60325 號濫用藥物檢驗報告及臺北縣政府警察局新莊分局
    偵辦毒品危害防制條例案被移送人姓名代碼對照表各1 份在
    卷可佐，被告上開自白與事實相符，堪信其為真實。又被告
    前因施用毒品案件，經臺灣高雄地方法院以87年度毒聲字第
    3296號裁定送觀察、勒戒，因認無繼續施用毒品之傾向，於
    88年8 月26日執行完畢釋放出所，並由臺灣高雄地方法院檢
    察署檢察官以88年度偵緝字第1149號為不起訴處分確定；復
    因施用毒品案件，經臺灣高雄地方法院以91年度毒聲字第56
    56號裁定送觀察、勒戒，因認無繼續施用毒品之傾向，於91
    年10月21日執行完畢釋放出所，並由臺灣高雄地方法院檢察
    署檢察官以91年度毒偵字第5015號為不起訴處分確定；又於
    95年11月間施用毒品，經本院以96年度訴字第1327號判處有
    期徒刑10月，減為有期徒刑5 月，並經臺灣高等法以97年度
    上訴字第336 號判決駁回上訴確定；再因施用毒品案件，經
    本院以96年度訴字第3278號判處有期徒刑9 月，並經臺灣高
    等法以96年度上訴字第4958號判決駁回上訴確定，有臺灣高
    等法院被告前案紀錄表1 份在卷可佐，其於觀察、勒戒執行
    完畢釋放後5 年內，再犯上開施用毒品案件後，再為本件施
    用毒品犯行，應可認定。本案事證明確，被告犯行洵堪認定
    ，應予依法論科。
二、核被告所為，係犯毒品危害防制條例第10條第1 項之施用第
    一級毒品罪。被告於施用前持有海洛因之低度行為，為其施
    用之高度行為所吸收，不另論罪。又被告前於96年間因竊盜
    案件，分別經本院以96年度易字第64號、96年度簡字第1438
    號判決判處有期徒刑7 月、6 月，並依法減為有期徒刑3 月
    又15日、3 月確定，2 罪應執行有期徒刑6 月確定，於97年
    1 月13日縮刑期滿執行完畢，有臺灣高等法院被告前案紀錄
    表1 份附卷可稽，其受有期徒刑之執行完畢，於5 年內故意
    再犯本件有期徒刑以上之罪，為累犯，依刑法第47條第1 項
    規定加重其刑。爰審酌被告之毒品前科紀錄、其犯罪之手段
    、國小畢業之智識程度、家庭狀況、施用毒品係對自己身體
    之殘害，及其犯罪後坦承犯行之態度等一切情狀，量處如主
    文所示之刑。
據上論斷，應依刑事訴訟法第273 條之1 第1 項、第299 條第 1
項前段，毒品危害防制條例第10條第1 項，刑法第11條前段、第
47條第1 項，判決如主文。
本案經檢察官陳彥章到庭執行職務。
中    華    民    國    97    年    9     月    22    日
                    刑事第九庭   法  官  俞秀美
以上正本證明與原本無異。
如不服本判決，應於判決送達後10日內向本院提出上訴狀（應附
繕本）。
                                 書記官  謝怡貞
中    華    民    國    97    年    9     月    22    日
附錄本案論罪科刑之法條：
毒品危害防制條例第10條
施用第一級毒品者，處 6 月以上 5 年以下有期徒刑。
施用第二級毒品者，處 3 年以下有期徒刑。


司法院資訊處製作；財團法人民間司法改革基金會備份。
